臺灣士林地方法院刑事判決
111年度審交簡上字第6號
上  訴  人  邵恩平
即  被  告          

選任辯護人  許乃丹律師
上列上訴人即被告因公共危險案件，不服本院內湖簡易庭中華民
國110年12月28日所為110年度湖交簡字第256號第一審簡易判決
（聲請簡易判決處刑案號：110年度偵字第20260號），提起上訴
，本院管轄之第二審合議庭判決如下：
    主  文
上訴駁回。
邵恩平緩刑貳年，並應於本判決確定翌日起壹年內向公庫支付新
臺幣伍萬元。
    事實及理由
一、本案經本院審理結果，認原審以上訴人即被告邵恩平（下稱
    被告）係犯修正前刑法第185條之3第1項第1款之吐氣所含酒
    精濃度達每公升0.25毫克以上而駕駛動力交通工具罪，判處
    有期徒刑2月，並諭知以新臺幣（下同）1,000元折算1日之
    易科罰金折算標準，其認事、用法及量刑均無違誤或不當，
    應予維持；除證據部分應補充「被告於本院準備程序及審理
    時之自白（見本院111年度審交簡上字第6號卷【下稱本院卷
    】第38、60頁）、臺北市政府警察局吐氣酒精濃度檢測程序
    暨拒測法律效果確認單、財團法人臺灣商品檢測驗證中心呼
    氣酒精測試器檢定合格證書」；理由應補充：「本件被告行
    為後，刑法第185條之3第1項第1款業於民國111年1月28日修
    正公布，於同年月30日生效施行。修正前規定：『駕駛動力
    交通工具而有下列情形之一者，處2年以下有期徒刑，得併
    科20萬元以下罰金：吐氣所含酒精濃度達每公升0.25毫克
    或血液中酒精濃度達0.05％以上…』；修正後規定並未變更犯
    罪構成要件，而係將法定刑度提高為『3年以下有期徒刑，得
    併科30萬元以下罰金』，經比較後，修正後新法對被告並未
    較為有利，依刑法第2條第1項前段之規定，自應適用行為時
    即修正前刑法第185條之3第1項第1款之規定。」外，其餘均
    引用原審判決及檢察官聲請簡易判決處刑書所記載之犯罪事
    實、證據及理由（如附件一、二），
二、被告上訴意旨略以：其於偵查中已坦承犯罪並表明悔意，犯
    後態度良好，其涉案情節尚屬輕微，又係初犯、無前科，請
    從輕量刑，且其現就學大學，將來若有出國留學或工作需求
    ，可能會需要良民證，請給予緩刑之宣告，其願意向公庫支
    付公益金及提供義務勞務等語。
三、按量刑之輕重，係事實審法院得依職權自由裁量之事項，茍
    已斟酌刑法第57條各款所列情狀而未逾越法定刑度，則不得
    遽指為違法；又刑罰之量定屬法院自由裁量之職權行使，但
    仍應審酌刑法第57條所列各款事由及一切情狀，為酌量輕重
    之標準，並非漫無限制，在同一犯罪事實與情節，如別無其
    他加重或減輕之原因，下級法院量定之刑，亦無過重或失輕
    之不當情形，則上級法院對於下級法院之職權行使，原則上
    應予尊重（最高法院72年度台上字第6696號判例、85年度台
    上字第2446號判決意旨參照），由上可知，法律固賦予法官
    自由裁量權，但此項裁量權之行使，並非得以任意或自由為
    之，仍應受一般法律原則之拘束，必須符合法律授權之目的
    ，並受法律秩序之理念、法律感情及慣例所規範，法官量刑
    權雖係受法律拘束之裁量原則，但其內涵仍將因各法官之理
    念、價值觀、法學教育背景之不同而異，是以自由裁量之界
    限仍難有客觀之解答，端賴法官於個案審判時，依個案事由
    加以審酌，若無裁量濫用情事，難謂有不當之處。本件被告
    於偵查及本院準備程序、審理時俱坦承酒後駕駛犯行，復有
    原審判決所載及前開補充之證據可佐，足認被告係犯修正前
    刑法第185條之3第1項第1款之駕駛動力交通工具，吐氣所含
    酒精濃度達每公升0.25毫克以上罪；是原審斟酌全卷事證資
    料，援引刑事訴訟法第449條第1項前段、第3項、第454條第
    2項、刑法第41條第1項前段等規定，量處有期徒刑2月，並
    諭知以1,000元折算1日之易科罰金折算標準，其認事用法並
    無違誤，量刑亦妥適反應其所認定之犯罪事實與全案情節，
    罰當其罪，並未失之過重，而無瑕疵可指，而被告上訴亦未
    指摘原審量刑有何不當之處，其量刑自屬妥適。
四、次查被告前未曾因故意犯罪而受有期徒刑以上刑之宣告，有
    臺灣高等法院被告前案紀錄表在卷可稽，其因一時失慮，致
    罹刑章，且始終坦承犯行，足徵其確已知所悔悟，本院審酌
    前開情狀，諒被告經此偵審程序及刑之宣告，已獲相當教訓
    ，要足收儆醒之效，爾後應能循矩以行，因認前開對被告所
    宣告之刑以暫不執行為適當，爰依刑法第74條第1項第1款規
    定，併予宣告緩刑2年，以啟自新；又為促使被告日後確能
    深切記取教訓，得以知曉尊重法治之觀念、導正行為之偏差
    ，本院認除前開緩刑宣告外，尚有課予一定負擔之必要，爰
    依刑法第74條第2項第4款規定，諭知被告應於本判決確定翌
    日起1年內向公庫支付5萬元，俾兼收啟新及惕儆之雙效。又
    此為緩刑宣告附帶之條件，依刑法第74條第4項規定，上開
    條件內容得為民事強制執行名義，再且被告倘違反前開緩刑
    條件，且情節重大，足認原宣告之緩刑難收其預期效果，而
    有執行刑罰之必要時，檢察官得依刑法第75條之1第1項第4
    款規定聲請撤銷其緩刑之宣告，均併此敘明。
五、至原審雖未及審酌比較新舊法，惟本件比較新舊法之結果，
    既仍適用修正前之規定，適用法律結果並無不同，對判決不
    生影響，是原審所適用之法條核無違誤，自無庸撤銷改判（
    最高法院96年度台上字第270號判決意旨參照），附此敘明
    。
據上論斷，應依刑事訴訟法第455條之1第1項、第3項、第368條
、第373條，刑法第74條第1項第1款、第2項第4款，判決如主文
。
本案經檢察官陳家美聲請以簡易判決處刑，由檢察官李清友、馬
凱蕙到庭執行職務。
中　　華　　民　　國　　111 　年　　7 　　月　　13　　日
                  刑事第九庭審判長法  官  李育仁
                                  法  官  李冠宜
                                  法  官  陳秀慧
以上正本證明與原本無異。
本件不得上訴。
                                  書記官  陳建宏
中　　華　　民　　國　　111 　年　　7 　　月　　13　　日

【附件一】
臺灣士林地方法院刑事簡易判決
                                  110年度湖交簡字第256號
聲  請  人  臺灣士林地方檢察署檢察官
被      告  邵恩平　男　民國00年0月00日生
            　　　　身分證統一編號：Z000000000號
　　　　　　　　　　住新北市○○區○○路000號
上列被告因公共危險案件，經檢察官陳家美聲請以簡易判決處刑
（110年度偵字第20260號），本院判決如下：
    主  文
邵恩平駕駛動力交通工具，吐氣所含酒精濃度達每公升零點二五
毫克以上，處有期徒刑貳月，如易科罰金，以新臺幣壹仟元折算
壹日。
    事實及理由
一、本件犯罪事實、證據及應適用之法條，均引用檢察官聲請簡
    易判決處刑書（如附件）之記載。其中應適用之法條並補充
    如下：刑事訴訟法第449 條第1 項前段及第3 項、第454 條
    第2 項，刑法第41條第1 項前段，刑法施行法第1 條之1 第
    1 項。
二、如不服本判決，自本簡易判決送達之日起20日內，可以向本
    院提出上訴書狀，並應提出繕本。
中　　華　　民　　國　 110　　年　　12 　 月　　28　　日
                  內湖簡易庭法  官  施月燿
以上正本證明與原本無異。
如不服本判決，應於判決送達後20日內，向本院提出上訴狀（應
附繕本），上訴於本院合議庭。
中　　華　　民　　國　 110　　年　　12 　 月　　28　　日
                            書記官  朱鈴玉
附錄本案論罪科刑法條：
中華民國刑法第185條之3第1項
駕駛動力交通工具而有下列情形之一者，處 2 年以下有期徒刑
，得併科 20 萬元以下罰金：
一、吐氣所含酒精濃度達每公升零點二五毫克或血液中酒精濃度
    達百分之零點五以上。
二、有前款以外之之其他情事足認服用酒類或其他相類之物，致
    不能安全駕駛。
三、服用毒品、麻醉藥品或其他相類之物，致不能安全駕駛。

【附件二】
臺灣士林地方檢察署檢察官聲請簡易判決處刑書　
                                    110年度偵字第20260號
　　被　　　告　邵恩平　男　24歲（民國00年0月00日生）
　　　　　　　　　　　　住新北市○○區○○路000號
　　　　　　　　　　　　國民身分證統一編號：Z000000000號
上列被告因公共危險案件，業經偵查終結，認為宜聲請以簡易判
決處刑，茲將犯罪事實及證據並所犯法條分敘如下：
　　　　犯罪事實
一、邵恩平於民國110年10月30日3時許，在臺北市中山區花博園
    區內飲用酒類後，騎乘車號000-000號重型機車上路，嗣於
    同日5時20分許，行經臺北市大同區承德路1段與市民大道1
    段口時，為警查獲，並檢測其吐氣酒精濃度達每公升0.42毫
    克，因悉上情。
二、案經臺北市政府警察局大同分局報告偵辦。
　　　　　證據並所犯法條
一、上揭犯罪事實，業據被告於警詢及偵查中坦承不諱，並有酒
    精測試列印紙正本、臺北市政府警察局舉發違反道路交通管
    理事件通知單影本附卷可資佐證，被告犯嫌堪以認定。
二、核被告所為，係犯刑法第185條之3第1項第1款之公共危險罪
    嫌。
三、依刑事訴訟法第451條第1項聲請逕以簡易判決處刑。
　　此　致
臺灣士林地方法院
中　　華　　民　　國　 110　　年　　11　　月　　5 　　日
    　　　　　　　　　　　　　檢　察　官  陳家美
本件正本證明與原本無異
中　　華　　民　　國　 110　　年　　11　　月　　17　　日
                              書  記  官  陳雅琳
本件係依刑事訴訟法簡易程序辦理，法院簡易庭得不傳喚被告、
輔佐人、告訴人、告發人等出庭即以簡易判決處刑；被告、被害
人、告訴人等對告訴乃論案件如欲聲請法院調（和）解或已達成
民事和解而要撤回告訴或對非告訴乃論案件認有受傳喚到庭陳述
意見之必要時，請即另以書狀向簡易法庭陳述或請求傳訊。
參考法條：刑法第185條之3第1項第1款
中華民國刑法第185條之3
駕駛動力交通工具而有下列情形之一者，處 2 年以下有期徒刑
，得併科 20 萬元以下罰金：
一、吐氣所含酒精濃度達每公升零點二五毫克或血液中酒精濃度
    達百分之零點零五以上。
二、有前款以外之其他情事足認服用酒類或其他相類之物，致不
    能安全駕駛。
三、服用毒品、麻醉藥品或其他相類之物，致不能安全駕駛。
因而致人於死者，處 3 年以上 10 年以下有期徒刑；致重傷者
，處 1 年以上 7 年以下有期徒刑。
曾犯本條或陸海空軍刑法第 54 條之罪，經有罪判決確定或經緩
起訴處分確定，於五年內再犯第 1 項之罪因而致人於死者，處
無期徒刑或 5 年以上有期徒刑；致重傷者，處 3 年以上 10 年
以下有期徒刑。